臺灣苗栗地方法院刑事判決
111年度交易字第234號
公  訴  人  臺灣苗栗地方檢察署檢察官
被      告  范振堂


上列被告因公共危險案件，經檢察官提起公訴（111年度偵字第5
595號），被告於準備程序中就被訴事實為有罪之陳述，經本院
告以簡式審判之旨並聽取當事人意見後，裁定改行簡式審判程序
，判決如下：
    主    文
范振堂駕駛動力交通工具，而吐氣所含酒精濃度達每公升零點二
五毫克以上，處有期徒刑柒月。
    犯罪事實及理由 　　
一、本案犯罪事實、證據名稱均引用檢察官起訴書之記載（如附
    件），證據部分補充被告范振堂於本院準備程序及審理時之
    自白、臺灣高等法院被告前案紀錄表、公路監理電子閘門證
    號查詢機車駕駛人資料。
二、核被告所為，係犯刑法第185條之3第1項第1款之駕駛動力交
    通工具而吐氣所含酒精濃度達每公升0.25毫克以上之罪。
三、爰以行為人之責任為基礎，審酌現今社會酒後駕車所衍生之
    交通事故或悲劇層出不窮，屢經政府大力宣導勿酒後駕車，
    然被告自民國101年至105年間，已有4次因酒後駕車觸犯公
    共危險罪，依序受法院判處有期徒刑3月、罰金新臺幣（下
    同）6萬元、有期徒刑6月（併科罰金6萬元）、有期徒刑6月
    確定，惟被告仍未知警惕，又騎乘普通重型機車為本案犯行
    ，實有不該；復衡酌被告犯本案之動機、目的係欲前往地政
    事務所，故騎乘機車上路，然被告無適當之駕駛執照（參公
    路監理電子閘門證號查詢機車駕駛人資料，見偵卷第21頁）
    ，仍騎乘普通重型機車行駛在苗栗縣頭份市自強路與信東路
    口，且因行車不穩而為警攔查，經警測得其吐氣所含酒精濃
    度值高達每公升1.13毫克，顯見被告之駕駛行為對交通安全
    所生之危害甚鉅，將本身、道路交通用路人安全及社會利益
    產生之風險置於不顧，實值苛責；兼衡被告自承之智識程度
    、生活狀況（見本院卷第37頁至第38頁），暨其犯後坦承犯
    行之態度等一切情狀，量處如主文所示之刑，以資懲儆。
據上論斷，應依刑事訴訟法第273條之1第1項、第299條第1項前
段、第310條之2、第454條，判決如主文。
本案經檢察官廖倪凰提起公訴，檢察官黃智勇到庭執行職務。 
中　　華　　民　　國　　111 　年　　9 　　月　　5 　　日
                  刑事第二庭  法　官  　陳雅菡
以上正本證明與原本無異。　　　　　　　　　　　　　　　　如不服本判決應於收受判決後20日內向本院提出上訴書狀，並應敘述具體理由。其未敘述上訴理由者，應於上訴期間屆滿後20日內向本院補提理由書(均須按他造當事人之人數附繕本)「切勿逕送上級法院」。告訴人或被害人如對本判決不服者，應具備理由請求檢察官上訴，其上訴期間之計算係以檢察官收受判決正本之日期為準。　　　　　　　　　　　　　　　　　　　　　　　    　　　　　　　　　　　　　書記官　　張佑慈　　　
中　　華　　民　　國　　111 　年　　9 　　月　　5 　　日
附錄本案論罪科刑法條：
中華民國刑法第185條之3
駕駛動力交通工具而有下列情形之一者，處3年以下有期徒刑，
得併科30萬元以下罰金：
一、吐氣所含酒精濃度達每公升零點二五毫克或血液中酒精濃度
    達百分之零點零五以上。
二、有前款以外之其他情事足認服用酒類或其他相類之物，致不
    能安全駕駛。
三、服用毒品、麻醉藥品或其他相類之物，致不能安全駕駛。
因而致人於死者，處3年以上10年以下有期徒刑，得併科2百萬元
以下罰金；致重傷者，處1年以上7年以下有期徒刑，得併科1百
萬元以下罰金。
曾犯本條或陸海空軍刑法第54條之罪，經有罪判決確定或經緩起
訴處分確定，於十年內再犯第1項之罪因而致人於死者，處無期
徒刑或5年以上有期徒刑，得併科3百萬元以下罰金；致重傷者，
處3年以上10年以下有期徒刑，得併科2百萬元以下罰金。
-附件
臺灣苗栗地方檢察署檢察官起訴書
                                     111年度偵字第5595號
　　被　　　告　范振堂　男　55歲（民國00年0月00日生）
　　　　　　　　　　　　住苗栗縣○○市○○○路000巷00弄0
                          號
　　　　　　　　　　　　國民身分證統一編號：Z000000000號
上列被告因公共危險案件，業經偵查終結，認應提起公訴，茲將
犯罪事實及證據並所犯法條分敘如下：
　　　　犯罪事實
一、范振堂曾犯4次酒後駕車之公共危險案件，最近一次經臺灣
    苗栗地方法院以104年度交易字第383號判決判處有期徒刑6
    月確定，於民國106年2月23日執行完畢出監（未構成累犯）
    。詎其仍不知悔改，於111年6月13日13時20分許，在苗栗縣
    ○○市○○街00號萊爾富超商飲用啤酒後，仍於同日13時50分許
    ，騎乘車牌號碼000-000號普通重型機車上路。嗣於同日13
    時53分許，途經苗栗縣頭份市自強路與信東路口，因臉部通
    紅且行車搖曳為警攔查，發現其酒味甚濃，經施以吐氣酒精
    濃度試測，於同日13時55分許，測得其吐氣所含酒精濃度達
    每公升1.13毫克而查獲。
二、案經苗栗縣警察局頭份分局報告偵辦。
　　　　證據並所犯法條
一、上揭犯罪事實，業據被告范振堂於警詢及偵訊中坦承不諱，
    復有酒精測定紀錄表、呼氣酒精測試器檢定合格證書、苗栗
    縣○○○○○○○道路○○○○○○○○○○○○號碼查詢資料等在卷可佐，足
    認被告自白與事實相符，被告犯嫌堪以認定。
二、核被告所為，係犯刑法第185條之3第1項第1款之公共危險罪
    嫌。
三、依刑事訴訟法第251條第1項提起公訴。
　  此　致
臺灣苗栗地方法院
中　　華　　民　　國　 111　　年　　6 　　月　　27　　日
　　　　　　　　　　　　　　　檢　察　官　廖　倪　凰